【裁判字號】    99,抗,162
【裁判日期】    990210
【裁判案由】    聲請定其應執行刑
【裁判全文】
臺灣高等法院刑事裁定                   99年度抗字第162號
抗  告  人  甲○○
                    （現於臺灣臺北監獄執行中)
上列抗告人因聲請應執行刑案件，不服臺灣臺北地方法院中華民
國98年12月18日裁定（98年度聲字第3301號) ，提起抗告，本院
裁定如下：
    主  文
抗告駁回。
    理  由
一、抗告意旨略以：抗告人所犯附表所示之罪，該4罪宣告刑之
    總和為1年11月，詎原審裁定定應執行刑為1年9月，實有違
    比例原則。又原裁定未說明裁定理由，顯有理由未備之違法
    ；另抗告人曾自白犯行且已於獄中悔悟，請鈞院重予裁定科
    刑，為此提起抗告云云。
二、經查：
  (一)按數罪併罰，有二裁判以上者，依刑法第51條規定，定其應
    執行刑，刑法第53條定有明文。再按法律上屬於自由裁量事
    項，尚非概無法律性之拘束，在法律上有其外部界限及內部
    界限。前者法律之具體規定，使法院得以具體選擇為適當裁
    判，此為自由裁量之外部界限。後者法院為自由裁量時，應
    考量法律之目的，法律秩序之理念所在，此為自由裁量之內
    部界限。法院為裁判時，二者均不得有所踰越。在數罪併罰
    而有二裁判以上，應定其應執行刑之案件，法院所為刑之酌
    定，固屬自由裁量事項，然對於法律之內、外部界限，仍均
    應受其拘束（最高法院91年台非字第32號及92年度台非字第
    187號判決可供參考）。
  (二)查抗告人甲○○因犯竊盜等罪，經原審先後判處如附表所示
    之刑，均經分別確定在案，並有各該判決書附卷可稽。而抗
    告人所犯如附表編號1、3、4所示之罪，前經臺灣臺北地方
    法院於98年度聲字第2989號裁定，定執行刑為有期徒刑1 年
    7月確定，是原審所定應執行刑，既不得逾越原裁定附表所
    示4罪之總和即1年11月，亦不得重於原裁定附表編號1、3
    、4所定之執行刑有期徒刑1年7月，加計同表編2宣告刑3月
    之總和即1年10月。茲原法院因檢察官聲請定其應執行之刑
    ，審核後認聲請為正當，而裁定定其應執行之刑為有期徒刑
    1年9月，經核並無違反自由裁量之內、外部界限，且合乎比
    例原則，並無違法可言。
  (三)至抗告意旨稱，原裁定未說明理由云云。然原裁定業已於理
    由內闡明，其定應執行刑並未逾越法律之外部，且受內部界
    限之拘束，即未重於前述4罪總和1年11月，亦未重於原裁定
    附表編號1、3、4所定之執行刑有期徒刑1年7月加計同表編2
    宣告刑3月之總和即1年10月等情，自無理由不備之違法。從
    而，原裁定並無違法不當，抗告人指摘原裁定不當，為無理
    由，應予駁回。
三、據上論結，應依刑事訴訟法第412條，裁定如主文。
中    華    民    國    99    年    2     月    10    日
                  刑事第十七庭  審判長法  官  王聰明
                                      法  官  黃雅芬
                                      法  官  陳世宗
以上正本證明與原本無異。
不得抗告。
                                      書記官  李佳穎
中    華    民    國    99    年    2     月    11    日


司法院資訊處製作；財團法人民間司法改革基金會備份。
